臺灣桃園地方法院刑事裁定　　　　　　 100年度聲字第3637號
聲　請　人　臺灣桃園地方法院檢察署檢察官
受　刑　人　鍾有能
上列聲請人聲請沒收案件（100年度執字第11168號），本院
裁定如下：
    主  文
扣案如附表所示之物，均連同包裝袋沒收銷燬之。
    理  由
一、聲請意旨略以：被告鍾有能因違反毒品危害防制條例案件，
    經臺灣桃園地方法院檢察署檢察官以98年度偵字第5603號起
    訴書起訴後，臺灣桃園地方法院以99年度訴字第1065號判決
    終結，上訴後經臺灣高等法院以100 年度上訴字第1578號判
    決撤銷，其中被告意圖販賣而持有第一級、第二級毒品部分
    改判免訴確定，惟扣案之第一級毒品海洛英9 包（毛重10公
    克）、海洛英12包（毛重61.42 公克）、第二級毒品甲基安
    非他命23包（毛重69公克）、甲基安非他命5 包（毛重
    69.37 公克），均係禁止持有之違禁物，爰依毒品危害防制
    條例第18條第1 項前段、刑法第40條第2 項規定，聲請單獨
    宣告沒收銷燬等語。
二、按違禁物不問屬於犯罪行為人與否，應宣告沒收，並得單獨
    宣告沒收，刑法第38條第1 項第1 款、第2 項及第40條第 2
    項分別定有明文。而海洛英及甲基安非他命係分屬毒品危害
    防制條例第2 條第2 項第1 、2 款所定之第一、二級毒品，
    依同條例第11條第1 、2 項之規定，不得持有，自屬違禁物
    ，應依同條例第18條第1 項前段規定，不問屬於被告所有與
    否，均沒收銷燬之。
三、經查，被告鍾有能經臺灣桃園地方法院檢察署檢察官以98年
    度偵字第5603號起訴書起訴之意圖販賣而持有第一級毒品罪
    、意圖販賣而持有第二級毒品罪，經臺灣高等法院於民國
    100 年7 月11日均撤銷改判免訴確定一情，有臺灣高等法院
    被告前案紀錄表在卷可查。扣案如附表所示之物，經送鑑定
    結果，分別含有第一級毒品海洛英成分、第二級毒品甲基安
    非他命成分，有附表所示之鑑定書各1 紙在卷可稽，足認前
    揭扣案物係分屬毒品危害防制條例第2 條第2 項第1 、2 款
    所管制之違禁物無訛，均應依毒品危害防制條例第18條第1
    項前段之規定宣告沒收銷燬之，是本件聲請為有理由，應予
    准許。又前揭扣案物之包裝袋會有極微量毒品殘留，應整體
    視為毒品，連同袋內毒品併沒收銷燬（臺灣高等法院暨所屬
    法院96年法律座談會刑事類提案第18號研討結果參照）；另
    鑑定用罄部分已不存在，自無庸宣
    告沒收銷毀，附此敘明。
四、依刑事訴訟法第220 條，毒品危害防制條例第18條第1 項前
    段、第40條第2 項，裁定如主文。
中    華    民    國   100     年    10    月    3    日
                  刑事第八庭法  官  翁儀齡
以上正本證明與原本無異。
如不服本裁定，應於裁定送達後5 日內向本院提出抗告狀。
                            書記官  邱仲騏
中    華    民    國   100    年    10    月    5     日
附表
  ┌──┬──────┬──────┬──────────────┐
  │編號│名稱        │扣押單位/ 扣│鑑定書及鑑定結果            │
  │    │            │押物品清單之│                            │
  │    │            │記載        │                            │
  ├──┼──────┼──────┼──────────────┤
  │一  │第一級毒品海│桃園縣政府警│【法務部調查局濫用藥物實驗室│
  │    │洛英        │察局/       │98年8 月6 日調科壹字第      │
  │    │            │9 包（毛重  │00000000000 號鑑定書】      │
  │    │            │10.00公克） │                            │
  │    │            │（見99年度偵│鑑定結果：                  │
  │    │            │緝字第51號偵│一、送鑑粉末檢品9 包均含第一│
  │    │            │卷第67頁）  │    級第6 項毒品海洛因成分，│
  │    │            │            │    合計淨重6.93公克（空包裝│
  │    │            │            │    總重3.22公克），純度    │
  │    │            │            │    26.19 ％，純質淨重1.81公│
  │    │            │            │    克。                    │
  │    │            │            │備考：本案查獲毒品表登載毛重│
  │    │            │            │      10.0公克，拆封實際稱得│
  │    │            │            │      毛重10.15 公克。      │
  │    │            │            │（見99年度偵緝字第51號偵卷第│
  │    │            │            │ 78頁）                     │
  │    │            │            │                            │
  ├──┼──────┼──────┼──────────────┤
  │二  │第一級毒品海│桃園縣政府警│【法務部調查局濫用藥物實驗室│
  │    │洛因        │察局保安警察│98年4 月10日調科壹字第      │
  │    │            │隊/         │00000000000 號鑑定書】      │
  │    │            │12包（毛重  │                            │
  │    │            │61.42公克） │鑑定結果：                  │
  │    │            │（見98年度偵│一、送鑑粉末檢品3 包（編號  │
  │    │            │字第5603號偵│    1-3 ）均含第一級第6 項毒│
  │    │            │卷第48頁）  │    品海洛因成分，合計淨重  │
  │    │            │            │    2.71 公 克（空包裝總重  │
  │    │            │            │    2.17公克），純度41.91 ％│
  │    │            │            │    ，純質淨重1.41公克。    │
  │    │            │            │二、送鑑粉末檢品8 包（編號  │
  │    │            │            │    4-11）均含第一級第6 項毒│
  │    │            │            │    品海洛因成分，合計淨重  │
  │    │            │            │    13.87 公克（空包裝總重  │
  │    │            │            │    2.48公克），純度59.98 ％│
  │    │            │            │    ，純質淨重8.32公克。    │
  │    │            │            │三、送鑑塊狀檢品1 包（編號12│
  │    │            │            │    ）均含第一級第6 項毒品海│
  │    │            │            │    洛因成分，合計淨重38.96 │
  │    │            │            │    公克（空包裝總重0.88公克│
  │    │            │            │    ），純度60.54 ％，純質淨│
  │    │            │            │    重23.59 公克。          │
  │    │            │            │備考：本案查獲毒品表登載毛重│
  │    │            │            │      61.42 公克，拆封實際稱│
  │    │            │            │      得毛重61.07 公克。    │
  │    │            │            │（見98年度偵字第5603號偵卷第│
  │    │            │            │118頁）                     │
  ├──┼──────┼──────┼──────────────┤
  │三  │甲基安非他命│桃園縣政府警│【內政部警政署刑事警察局    │
  │    │            │察局/       │98年6 月8 日刑鑑字          │
  │    │            │23包（毛重69│第0000000000號鑑定書】      │
  │    │            │公克）      │                            │
  │    │            │（見99年度偵│鑑定結果：                  │
  │    │            │緝字第51號偵│一、編號A1至A10 ：          │
  │    │            │卷第48頁）  │    經檢視均為白色晶體，隨機│
  │    │            │            │    抽取編號A10 鑑定。      │
  │    │            │            │  (一)驗前總毛重14.87 公克【包│
  │    │            │            │    裝塑膠袋總重約2.55公克】│
  │    │            │            │  (二)編號A10 ：              │
  │    │            │            │    1.淨重0.18公克，取0.04公│
  │    │            │            │      克鑑定用鑿，餘0.14公克│
  │    │            │            │    2.檢出二級毒品甲基安非他│
  │    │            │            │      命成分                │
  │    │            │            │    3.純度89％              │
  │    │            │            │二、編號A11、A12：          │
  │    │            │            │    經檢視均為淡黃色晶體，隨│
  │    │            │            │    機抽取編號A11鑑定。     │
  │    │            │            │  (一)驗前總毛重42.40 公克【包│
  │    │            │            │    裝塑膠袋總重1.70公克】  │
  │    │            │            │  (二)編號A11：               │
  │    │            │            │    1.淨重6.12公克，取0.06公│
  │    │            │            │      克鑑定用鑿，餘6.06公克│
  │    │            │            │    2.檢出二級毒品甲基安非他│
  │    │            │            │      命成分                │
  │    │            │            │三、編號A13至A18：          │
  │    │            │            │    經檢視均為白色晶體，隨機│
  │    │            │            │    抽取編號A16 鑑定。      │
  │    │            │            │  (一)驗前總毛重2.30 公克【包 │
  │    │            │            │    裝塑膠袋總重約1.26公克】│
  │    │            │            │  (二)編號A16 ：              │
  │    │            │            │    1.淨重0.08公克，取0.05公│
  │    │            │            │      克鑑定用鑿，餘0.03公克│
  │    │            │            │    2.檢出二級毒品甲基安非他│
  │    │            │            │      命成分                │
  │    │            │            │四、編號A19至A23：          │
  │    │            │            │    經檢視均為白色晶體，隨機│
  │    │            │            │    抽取編號A20 鑑定。      │
  │    │            │            │  (一)驗前總毛重8.87 公克【包 │
  │    │            │            │    裝塑膠袋總重約3.58公克】│
  │    │            │            │  (二)編號A20 ：              │
  │    │            │            │    1.淨重3.14公克，取0.09公│
  │    │            │            │      克鑑定用鑿，餘3.05公克│
  │    │            │            │    2.檢出二級毒品甲基安非他│
  │    │            │            │      命成分                │
  │    │            │            │（見99年度偵緝字第51號偵卷第│
  │    │            │            │ 47頁）                     │
  │    │            │            │                            │
  ├──┼──────┼──────┼──────────────┤
  │四  │甲基安非他命│桃園縣政府警│【內政部警政署刑事警察局    │
  │    │            │察局保安警察│98年3 月31日刑鑑字          │
  │    │            │隊/         │第0000000000號鑑定書】      │
  │    │            │5 包（毛重  │                            │
  │    │            │69.37公克） │一、編號A1至A4：            │
  │    │            │（見98年度偵│    經檢視為白色晶體，隨機抽│
  │    │            │字第5603號偵│    取編號A3鑑定。          │
  │    │            │卷第48頁）  │  (一)驗前總毛重62.89公克【包 │
  │    │            │            │    裝塑膠袋總重約2.51公克】│
  │    │            │            │  (二)編號A3 ：               │
  │    │            │            │    1.淨重8.09公克，取0.19公│
  │    │            │            │      克鑑定用鑿，餘7.90公克│
  │    │            │            │    2.檢出二級毒品甲基安非他│
  │    │            │            │      命成分                │
  │    │            │            │二、編號A5：                │
  │    │            │            │    經檢視為白色塊狀晶體    │
  │    │            │            │  (一)驗前總毛重6.10公克【包  │
  │    │            │            │    裝塑膠袋總重約0.50公克】│
  │    │            │            │  (二)1.取0.18公克鑑定用鑿，餘│
  │    │            │            │      5.42公克              │
  │    │            │            │    2.檢出二級毒品甲基安非他│
  │    │            │            │      命成分                │
  │    │            │            │（見98年度偵字第5603號偵卷第│
  │    │            │            │116頁）                     │
  └──┴──────┴──────┴──────────────┘